臺灣高等法院臺南分院刑事裁定　　　　　　　九十一年度聲字第一六二號　　　Ｇ
　　　聲　請　人
　　　即　被　告　甲　○　○
右列聲請人因聲請迴避案件，聲請本院法官迴避，本院裁定如左：
      主      文
聲請駁回。
      理      由
一、本件聲請意旨略稱：鈞院九十一年度上訴字第二一九號恐嚇取財案於民國九十一
    年四月二日下午三時三十分開調查庭，受命法官於調查期日訊問對被告有利之證
    人林裕峰時，不讓證人詳細陳述待證事實之始末，甚至卻將證人提報移送流氓。
    另被告與告訴人對質時，告訴人因口氣甚差，被告與之爭辯，法官竟謂被告窮兇
    惡極而結束調查，並訂於九十一年四月十一日為言詞辯論，則證人未問明清楚即
    要辯論，顯然對本件有先入為主之偏頗行為，如繼續由受命法官審判，顯對被告
    不利，爰依刑事訴訟法第十八條第二款聲請迴避云云。
二、按當事人聲請法官迴避，以有刑事訴訟法第十八條第一、二兩款所列情形之一者
    為限。又聲請迴避之原因，應釋明之，刑事訴訟法第二十條第二項，亦有明文。
    而所謂「足認其執行職務有偏頗之虞者」，係指以一般通常之人所具有之合理觀
    點，對於該承辦法官能否為公平之裁判，均足產生懷疑；且此種懷疑之發生，存
    有其安全客觀之原因，而非僅出諸當事人自己主觀之判斷者，始足當之。至於訴
    訟上之指揮乃專屬於法院之職權，當事人之主張、聲請，在無礙於事實之確認以
    及法的解釋、適用之範圍下，法院固得斟酌其請求以為訴訟之進行，但仍不得以
    此對當事人之有利與否，作為其將有不公平裁判之依據，更不得以此訴訟之進行
    與否而謂有偏頗之虞聲請法官迴避，此最高法院亦著有七十九年台抗字第三一八
    號判例可參。
三、經核：關於聲請人所稱承審法官將證人提報移送流氓，不讓證人詳細陳述待證事
    實之始末乙節。按所謂「足認其執行職務有偏頗之虞者」，係指以一般通常之人
    所具有之合理觀點，對於該承辦法官能否為公平之裁判，均足產生懷疑；且此種
    懷疑之發生，存有其安全客觀之原因，而非僅出諸當事人自己主觀之判斷者，始
    足當之，已如前述。本件承審法官於調查訊問中認該證人符合流氓定義並擬予以
    聲請移送，係本其職務上所為，並無不讓證人詳細陳述待證事實始末之情，聲請
    人尚不能出諸自己主觀之判斷而謂承審法官執行職務有偏頗之虞。至於聲請人所
    稱承審法官當庭謂被告窮兇惡極而結束調查，並隨即定言詞辯論期日乙節。如前
    開所述，此訴訟上之指揮乃專屬於法院之職權，承審法官雖命被告與告訴人等對
    質，然因被告態度惡劣，復令告訴人無須回答其問題，此關於訴訟上之指揮，只
    要在無礙於事實之確認以及法的解釋、適用之範圍下，仍不得以此對當事人之有
    利與否，作為其將有不公平裁判之依據，更不得以此而謂有偏頗之虞而聲請法官
    迴避。
四、綜上所述，本件聲請不能認為正當，應予駁回，爰依刑事訴訟法第二十一條第一
    項裁定如主文。
中    華    民    國      九十一      年      四      月      十七      日
                                  臺灣高等法院臺南分院刑事第六庭
                                      審判長法官  楊    明    章
                                            法官  勝    勝    利
                                            法官  顏    基    典
右正本證明與原本無異。
如不服本裁定應於送達後五日內向本院提出抗告狀。
                                      法院書記官  呂    嘉    文
中    華    民    國      九十一      年      四      月      十八      日
